臺灣高雄地方法院民事判決
111年度雄小字第2153號
原      告  臺灣產物保險股份有限公司台南分公司

法定代理人  蘇文志  
訴訟代理人  陳冠宏  
被      告  林創興  
上列當事人間請求損害賠償事件，經本院於民國111年9月27日言
詞辯論終結，判決如下：
    主      文
一、被告應給付原告新臺幣（下同）1萬3,968元，及自民國（下
    同）111年7月19日起至清償日止，按年息5％計算之利息。
二、原告其餘之訴駁回。
三、訴訟費用1,000元由被告負擔61％，餘由原告負擔。
四、本判決第一項得假執行。
    事實及理由
一、被告經合法通知，未於最後言詞辯論期日到場，核無民事訴
    訟法第386條各款所列情形，爰依原告聲請，由其一造辯論
    而為判決。
二、原告主張：被告於110年2月15日15時50分許，駕駛車牌號碼
    000-0000號自用小客車（下稱甲車），沿高雄市苓雅區苓中
    路北向西南倒車，適伊所承保第三人吳靜宜所有、由李育帆
    駕駛之車牌號碼000-0000號自用小客車（下稱乙車）沿同路
    段北向南停等紅燈，因被告未注意後方狀況，致兩車發生碰
    撞（下稱系爭事故），乙車因此車體受損，乙車於保險期間
    發生系爭事故，伊已依強制汽車責任保險法及保險契約賠吳
    靜宜修理費用2萬2,784元（含工資4,235元、烤漆6,376元及
    零件1萬2,173元），上開費用係因被告過失所致，原告自得
    依強制汽車責任保險法第53條規定，代位行使吳靜宜行對被
    告之損害賠償請求權，為此，爰依民法第184條第1項前段、
    第191條之2、保險法第53條規定提起本訴等語，並聲明：被
    告應給付原告2萬2,784元及自起訴狀繕本送達翌日起至清償
    日止，按週年利率5％計算之利息。
三、被告則未於言詞辯論期日到場，亦未提出書狀作何聲明或陳
    述。
四、得心證之理由 
㈠、按因故意或過失，不法侵害他人之權利者，負損害賠償責任
    ；汽車、機車或其他非依軌道行駛之動力車輛，在使用中加
    損害於他人者，駕駛人應賠償因此所生之損害，民法第184
    條第1項前段、第191條之2前段分別定有明文。次按汽車倒
    車時，應顯示倒車燈光或手勢後，謹慎緩慢後倒，並應注意
    其他車輛及行人，道路交通安全規則第110條第2款亦有明定
    。經查，被告就系爭事故具有前揭過失，致乙車受損等事實
    ，乙車所有人吳靜宜並因此支出修理費用2萬2,784元，業經
    原告理賠前揭修理費用予吳靜宜等情，業據原告提出與其所
    述相符之高雄市政府警察局道路交通事故當事人登記聯單、
    高雄市政府警察局道路交通事故初步分析研判表、汽（機）
    車保險理賠申請書、任意險理賠計算書、駕照影本、行照影
    本、估價單、車損照片、統一發票等件為證（見本院卷第13
    至35頁），並有高雄市政府警察局交通警察大隊提供之道路
    交通事故相關資料（見本院卷第53至64頁）附卷可稽，而被
    告經合法通知，既未於言詞辯論期日到場爭執，復未提出書
    狀答辯以供本院斟酌，依民事訴訟法436條之23準用第436條
    第2項、第280條第3項、第1項之規定，即視同自認原告之主
    張，堪認原告之主張為真實。是被告既就系爭事故具有過失
    ，致乙車受損，自應負損害賠償責任。
㈡、按物被毀損時，被害人除得依民法第196條請求賠償外，並不
    排除民法第213條至第215條之適用。依民法第196條請求賠
    償物被毀損所減少之價額，得以修復費用為估定之標準，但
    以必要者為限（例如：修理材料以新品換舊品，應予折舊）
    。經查，乙車為107年5月出廠，因本件車禍受損修復需費2
    萬2,784元，其中工資4,235元、烤漆6,376元及零件1萬2,17
    3元，有行照影本（見本院卷第21頁）、估價單（見本院卷
    第23至27頁）、統一發票（見本院卷第35頁）在卷可按，則
    乙車既非新車，依諸上開說明，其修復時材料更換係以新品
    替換舊品，計算零件材料之損害賠償數額時，應扣除折舊部
    分始屬合理。又依行政院所發布之固定資產耐用年數表及固
    定資產折舊率表，自用小客車耐用年數為5年，依定率遞減
    法每年應折舊369/1000，且採用定率遞減法者，其最後一年
    之折舊額，加歷年折舊累計額，其總和不得超過該資產成本
    原額之10分之9。另依營利事業所得稅查核準則第95條第6項
    規定「固定資產提列折舊採用定率遞減法者，以1年為計算
    單位，其使用期間未滿1年者，按實際使用之月數相當於全
    年之比例計算之，不滿1月者，以1月計」，乙車自出廠日10
    7年5月，迄本件車禍發生時即110年2月15日，已使用2年10
    月，則零件扣除折舊後之修復費用估定為3,357元（詳如附
    表之計算式），是加計無庸折舊之工資4,235元及烤漆6,376
    元，被告應賠償之乙車修復費用為1萬3,968元（計算式：3,
    357+4,235+6,376＝13,968）。
㈢、按被保險人因保險人應負保險責任之損失發生，而對於第三
    人有損失賠償請求權者，保險人得於給付賠償金額後，代位
    行使被保險人對於第三人之請求權；但其所請求之數額，以
    不逾賠償金額為限，保險法第53條第1項定有明文。經查，
    第三人吳靜宜就乙車前向原告投保車體損失保險，而原告已
    就系爭事故致乙車損壞而給付修復費用，此有汽（機）車保
    險理賠申請書、任意險理賠計算書、估價單、統一發票（見
    本院卷第17至19頁、第23至27頁、第35頁）附卷可參，又吳
    靜宜就乙車受損得向被告請求賠償1萬3,968元乙節，已如前
    述，則依上開規定，原告自得代位行使吳靜宜對於被告之請
    求權，是以原告應得向被告請求賠償1萬3,968元。
五、綜上所述，原告依侵權行為及保險代位之法律關係請求被告
    給付1萬3,968元及自起訴狀繕本送達翌日（於111年7月8日
    寄存送達，見本院卷第51頁）即111年7月19日起至清償日止
    ，按年息5％計算之利息，為有理由，應予准許。至其逾此範
    圍之請求，為無理由，應予駁回。
六、本件原告勝訴部分係適用小額訴訟程序所為被告敗訴之判決
    ，依民事訴訟法第436 條之20之規定，應依職權宣告假執行
    ；並確定訴訟費用額為1,000 元（即如後附訴訟費用計算式
    ）。
七、訴訟費用負擔之依據：民事訴訟法第79條。
中　　華　　民　　國　　111 　年　　9 　　月　　30　　日
                  高雄簡易庭　法　　　官  林綉君
以上正本係照原本作成。
民事訴訟法第436條之24第2項：對於本判決之上訴，非以違背
法令為理由，不得為之。
如對本判決上訴，須於判決送達後20日內向本院提出上訴狀，並
須表明原判決所違背之法令及其具體內容與依訴訟資料可認為原
判決有違背法令之具體事實之上訴理由。
中　　華　　民　　國　　111 　年　　9 　　月　　30　　日
    　　　　　　　　　　　　  書　記　官  羅崔萍

訴訟費用計算式：
裁判費         1,000元
合計           1,000元 


附表
折舊時間 金額 第1年折舊值 12,173×0.369=4,492 第1年折舊後價值 12,173-4,492=7,681 第2年折舊值 7,681×0.369=2,834 第2年折舊後價值 7,681-2,834=4,847 第3年折舊值 4,847×0.369×(10/12)=1,490 第3年折舊後價值 4,847-1,490=3,357